臺灣高雄地方法院刑事判決　　　　　　　　　　　　九十三年度訴字第一一七六號
　　公　訴　人　臺灣高雄地方法院檢察署檢察官
　　被　　　告　丙○○
　　　　　　　　丁○○
右列被告因搶奪案件，經檢察官提起公訴（九十三年度偵字第八九八四號），於本院
準備程序進行中，被告就被訴事實為有罪之陳述，經告知簡式審判程序之旨，並聽取
當事人之意見後，本院認宜以獨任進行簡式審判程序，而裁定進行簡式審判程序審理
，判決如左：
    主  文
丙○○共同連續意圖為自己不法之所有，而搶奪他人之動產，處有期徒刑壹年貳月。
丁○○共同連續意圖為自己不法之所有，而搶奪他人之動產，處有期徒刑捌月。緩刑
年。
    事  實
一、丙○○與丁○○二人（已離婚，惟仍同居一處）均無業，加以向地下錢莊借錢無
    法清償遭逼債，竟共同基於意圖為自己不法之所有之概括犯意，先於（一）民國
    九十三年四月九日下午十一時二十五分許，二人共騎乘丙○○祖父（姓名不詳）
    所有之車牌號碼不詳之機車，在高雄縣林園鄉○○○路二九八巷一九九號前，見
    庚○○右手提黑色皮包乙只（內有現金新台幣【下同】三千餘元、行動電話乙支
    、信用卡三張）行走在路旁，未及防備之際，由丙○○騎前開機車自後掩至，由
    乘坐於後座之丁○○徒手搶取得手後逃逸，二人並將現金朋分花用殆盡。（二）
    嗣丙○○為利作案，乃另基於竊盜之犯意，先於九十三年三月二十九日上午十一
    時三十分許，在高雄市小港區○○○路六十六號前，見己○○向高雄市小港區○○○路二十七號福財機車行負責人楊居財所借用之車牌號碼ＯＴＭ─九七五號機
    車停放該處，即以自己所有之鑰匙乙支（已遺失）啟動引擎後予以騎走竊取。（
    三）於同日上午十二時三十分許，丙○○騎乘前開機車欲返高雄縣林園鄉住處，
    行經高雄縣林園福興街一一九號前，恰見戊○○正將手提包乙只放入機車（車牌
  號碼不詳）置物箱內，亦乘其不備徒手加以搶奪，並致戊○○受有左足擦傷之傷
    害（傷害部分未據告訴），惟戊○○因緊抱手提包不放，並大喊『搶劫』始放手
    而未得逞。（四）及至同日下午一時十分許，丙○○騎乘該竊得之機車返抵高雄
    縣林園鄉○○村○○路一三０巷二十號三樓之一住處，載丁○○外出找尋目標，
    行至高雄縣林園鄉○○○路與福興街口，見乙○○將所攜皮包乙只（內有現金一
    萬一千元、行動電話乙支、身分證等物）置於機車（車牌號碼亦不詳）前腳踏板
    上，亦乘其不備，由後載之丁○○徒手予以搶奪，惟為乙○○及時發現，死命自
    後拖住機車後架，並將該機車拖倒在地，致該皮包掉落地上，丁○○見狀上前欲
    拿取該皮包，適亦為乙○○奪回而未得逞。隨後二人棄機車逃逸，然為騎乘車牌
    號碼ＸＯＺ─二九八號機車經過之黃寅家發現加以追趕，在高雄縣林園鄉○○○
    路一三一巷三十九號前，報警查獲，始循線查知上情。
二、案經高雄縣政府林園分局報請台灣高雄地方法院檢察署檢察官偵查起訴。
    理  由
一、本件被告所犯為死刑、無期徒刑、最輕本刑為三年以上有期徒刑以外之罪，其於
    準備程序進行中，就被訴事實為有罪之陳述，經告知簡式審判程序之旨，並聽取
    當事人之意見後，本院認宜以獨任進行簡式審判程序，而裁定進行簡式審判程序
    審理，合先敘明。
二、右揭犯罪事實，業據被告二人於警、偵訊及本院審理時均坦承不諱，核與被害人
    己○○指訴機車失竊（見警卷第十三頁）、被害人庚○○（警卷第十一頁）、戊○○（警卷第九頁）及乙○○（警卷第八頁）等人於警詢中指述遭搶奪之情節相
    符，復有贓物領據二紙（警卷第二十一頁、二十二頁）、照片七張（警卷第二十
    四頁至第二十七頁）附卷可稽，足認被告自白與事實相符，堪可採信。本件事證
    明確，被告犯行，洵堪認定。
三、查被告丙○○就事實（三）、被告丙○○與丁○○二人就事實（四）部分，已著
    手於搶奪行為之實施，然未至取得財物之結果，為未遂；是核被告丙○○所為係
    犯刑法第三百二十條第一項竊盜罪、同法第三百二十五條第一項、第三項之搶奪
    既遂罪、搶奪未遂罪，被告丁○○所為，係犯刑法第三百二十五條第一項、第三
    項之搶奪既遂罪、搶奪未遂罪。被告丙○○與丁○○就前揭事實（一）、（四）
    之搶奪犯行，有犯意聯絡及行為分擔，均為共同正犯。又被告二人先後多次搶奪
    犯行，時間緊接，手段相同，所犯係構成要件相同之罪，顯係基於概括犯意反覆
    為之，為連續犯，應依刑法第五十六條論以搶奪既遂一罪，並加重其刑。又被告
    丙○○所犯前揭竊盜罪與搶奪罪二罪間，有手段目的之關係，為牽連犯，應從一
    重之搶奪罪論處。另被告二人犯罪事實（一）部分搶得之現金，依被告二人之自
    白為三千元等語（本院九十三年五月二十七日審判筆錄第四頁參照），本院因而
    認定此部分搶奪所得之現金應從最有利被告之認定，即以三千元為據，附此敘明
    。爰審酌被告二人正值年輕力盛，不思憑自身努力以獲取財物，竟騎乘機車行搶
    ，行為誠屬不該，且當街行搶對社會治安之危害非小，並極易於被害人抗拒時，
    造成被害人嚴重之傷害，亦對平日行走或騎乘機車於路上之行人、騎士，造成極
    大心理不安全之恐懼感，惡性非輕，惟念渠等犯後坦承犯行，深具悔意，態度尚
    佳等一切情狀，各量處如主文所示之刑，以示懲戒。末查被告丁○○前未曾受有
    期徒刑以上刑之宣告，因一時失慮，偶罹刑典，且渠等多次搶奪犯行皆由被告丙○○提議行搶，業據被告丙○○、丁○○二人供明在卷，而被告丁○○事後已坦
    承犯行，深具悔意，經此偵審程序後，應知警惕而無再犯之虞，本院因認暫不執
    行其刑為當，予以宣告緩刑三年，用啟自新。至被告丙○○用以竊取被害人前揭
    機車之鑰匙一支，雖為被告丙○○所有供犯罪所用之物，然因未扣案，且被告丙○○自承業已遺失，為被告丙○○供述明確，為免日後執行困難，爰不予宣告沒
    收，併予敘明。
據上論斷，應依刑事訴訟法第二百七十三條之一第一項、第二百九十九條第一項前段
、刑法第二十八條、第三百二十條第一項、第三百二十五條第一項、第三項、第五十
五條、第七十四條第一款，判決如主文。
本案經檢察官甲○○到庭執行職務。
中      華      民      國      九十三      年    六    月      十      日
                                  臺灣高雄地方法院刑事庭
                                      法  官  胡  宜  如
右正本證明與原本無異。
如不服本判決，應於判決送達後十日內，向本院提出上訴狀。
                                      書記官  蘇  溪  林
中      華      民      國      九十三      年    六    月      十      日
附錄法條：
中華民國刑法第三百二十條第一項
意圖為自己或第三人不法之所有，而竊取他人之動產者，為竊盜罪，處五年以下有期
徒刑、拘役或五百元以下罰金。
中華民國刑法第三百二十五條
意圖為自己或第三人不法之所有，而搶奪他人之動產者，處六月以上五年以下有期徒
刑。
因而致人於死者，處無期徒刑或七年以上有期徒刑，致重傷者，處三年以上十年以下
有期徒刑。
第一項之未遂犯罰之。
